臺灣高雄地方法院刑事判決　　　　　　　96年度易字第2190號
公　訴　人　臺灣高雄地方法院檢察署檢察官
被　　　告　丙○○
　　　　　　　　　　　樓
上列被告因業務侵占案件，經檢察官聲請簡易判決處刑（96年度
偵字第13854 號），本院認不宜以簡易判決處刑，改依通常程式
審理，被告於準備程序中就被訴事實為有罪之陳述，經本院告知
簡式審判程序意旨，並聽取公訴人及被告之意見後，本院合議庭
裁定由受命法官獨任依簡式審判程序審理，判決如下：
    主  文
丙○○意圖為自己不法之所有，而侵占對於業務上所持有之物，
累犯，處有期徒刑拾月，減為有期徒刑伍月，如易科罰金，以新
臺幣壹仟元折算壹日。
    事  實
一、丙○○前於民國94年間，因公共危險案件，經本院以94年度
    交簡字第3071號判決判處有期徒刑3 月，於95年3 月21日易
    科罰金執行完畢。丙○○平日以受銀行或車商委託，尋找並
    拖吊設定動產抵押權或分期付款而積欠車款未付之車輛為業
    ，為從事業務之人。而乙○○於92年9 月8 日，以動產擔保
    交易附條件買賣之方式，向臺灣歐利克股份有限公司（下稱
    臺灣歐利克公司）購買車號5710-GR 號自用小客車，嗣於94
    年5 月5 日起，乙○○未依約繳付車款，歐利克公司乃委託
    豐泰汽車股份有限公司及維麟事業服務有限公司代為尋車，
    該2 家公司再輾轉委託丙○○個人代為尋車。迄於94年6 月
    13日，乙○○將前開車輛借予友人王女品使用，王女品於同
    日16時許，將車駕駛至屏東縣長治鄉○○村○○路392 號前
    送貨，為丙○○尋獲，丙○○乃告知王女品要將車拖回，經
    王女品電話聯絡乙○○徵得乙○○同意後，丙○○即將該車
    拖吊至高雄市○○路旁停放。詎丙○○拖回該車後，忘記將
    該車交予歐利克公司，亦未回報，嗣經停放該車之某不詳停
    車場於95年10月下旬某日通知丙○○取回該車時，竟意圖為
    自己不法之所有，以易持有為所有之意思，將該車侵占為己
    有，並於95年10月下旬某日，在臺南市○○區○○路188 號
    12 樓 之21將該車借予不知情之羅素綿使用。而歐利克公司
    因遲未取回車輛，乃於94年9 月中旬具狀對乙○○提出違反
    動產擔保交易法之告訴，乙○○始於95年12月23日向警方報
    案失竊。迄於96年1 月17日17時許，羅素綿在其位於臺南市
    安平區○○路371 號住處將該車借予不知情之友人史金緣使
    用，史金緣於同日18時10分許，駕駛該車途經臺南市○○○
    路與永華路口時，為警攔檢查獲，始循線查悉上情。
二、案經臺南市政府警察局報請臺灣屏東地方法院檢察署檢察官
    呈請臺灣高等法院高雄分院令轉臺灣高雄地方法院檢察署檢
    察官偵查後聲請簡易判決處刑。
    理  由
一、按本件被告丙○○所犯係死刑、無期徒刑、最輕本刑為3 年
    以上有期徒刑以外之罪，其於準備程序就前揭被訴事實為有
    罪之陳述，經受命法官告知簡式審判程序之旨，並聽取其與
    公訴人之意見後，本院認無不得或不宜改依簡式審判程序進
    行之處，爰依刑事訴訟法第273 條之1 第1 項、第284 條之
    1 ，裁定本件由受命法官獨任進行簡式審判程序，合先敘明
    。
二、訊據被告丙○○對於上開犯罪事實坦承不諱，核與證人即告
    訴人臺灣歐立克公司之代理人陳俊雄指訴之情節相符，並經
    證人乙○○、羅素綿、史金緣於警詢中、證人王女品、乙○
    ○於偵查時分別證述在卷，且有附條件買賣契約書、動產擔
    保交易附條件買賣登記申請書、汽車新領牌照登記書、車輛
    車牌失竊作業─查獲車輛認可資料、臺南市警察局尋獲電腦
    輸入單、領結、乙○○之駕照影本各1 份、照片3 張附卷可
    參，足認被告之自白與事實相符，應堪採為認定被告有罪之
    證據。本件事證明確，被告犯行堪以認定，應依法論科。
三、查被告丙○○以受銀行或車商委託，負責尋找遭買受人或抵
    押人遷移不明車輛為業，為從事業務之人，而其所尋獲之車
    輛，為其業務上所持有之物，被告將上開車輛變易持有為所
    有之意思，加以侵占入己，核其所為，係犯刑法第336 條第
    2 項業務侵占罪。被告前於94年間，因公共危險案件，經本
    院以94年度交簡字第3071號判決判處有期徒刑3 月，於95年
    3 月21日易科罰金執行完畢，有臺灣高等法院被告前案紀錄
    表1 份在卷可參，其受有期徒刑之執行完畢後，5 年以內故
    意再犯本件有期徒刑以上之罪，為累犯，應依刑法第47條第
    1 項之規定，加重其刑。爰審酌被告係從事業務之人，本應
    忠於職守，竟利用職務之機會，侵占業務上所尋獲代為保管
    之車輛，有違本分，行為誠屬不該，且尚未與告訴人臺灣歐
    立克公司達成和解，惟念及被告坦承犯行，且上開車輛已經
    尋獲等一切情狀，量處如主文所示之刑。被告犯罪後，中華
    民國96年罪犯減刑條例於96年7 月16日公布施行，本件被告
    犯罪之時點於96年4 月24日前，且所犯之罪核與上開條例第
    2 條第1 項第3 款之規定相符，復無同條例第3 條之除外情
    事存在，自應依該條例第2 條第1 項第3 款規定，減其刑期
    二分之一，並諭知減刑後之易科罰金折算標準。
據上論斷，應依刑事訴訟法第273 條之1 第1 項、第284 條之1
、第299 條第1 項前段，刑法第336 條第2 項、第47條第1 項、
第41條第1 項前段，中華民國96年罪犯減刑條例第2 條第1 項第
3 款、第7 條、第9 條，刑法施行法第1 條之1 ，判決如主文。
本案經檢察官甲○○到庭執行職務。
中　　華　　民　　國　　96　　年　　10　　月　　22　　日
                  鳳山刑事第一庭      法　官  林芳華
以上正本證明與原本無異。
如不服本判決應於收受本判決後10日內向本院提出上訴書狀，並
應敘述具體理由，如未敘述上訴理由者，應於上訴期間屆滿後20
日內補提理由書狀於本院（均須按他造當事人之人數附繕本）「
切勿逕送上級法院」。
中　　華　　民　　國　　96　　年　　10　　月　　22　　日
                                      書記官  黃靖媛
附錄本案論罪科刑法條
刑法第336條第2 項
對於業務上所持有之物，犯前條第 1 項之罪者，處 6 月以上
5 年以下有期徒刑，得併科3,000 元以下罰金。
